臺灣高等法院刑事判決　　　　　　　　 94年度上易字第201號
　　上　訴　人
　　即　被　告　乙○○
上列上訴人因傷害等案件，不服臺灣士林地方法院93年度易字第
477號，中華民國93年11月24日第一審判決（起訴案號：臺灣士
林地方法院檢察署92年度偵字第10717號），提起上訴，本院判
決如下：
    主  文
上訴駁回。
    事實及理由
一、本案經本院審理結果，認第一審以上訴人即被告乙○○犯
    刑法第305條之恐嚇罪，判處拘役50日，如易科罰金，以300
    元折算1日；又犯刑法第277條第1項之普通傷害罪，判處拘
    役50日，如易科罰金，以300元折算1日；應執行拘役95日，
    如易科罰金以300元折算1日。認事、用法及量刑均無不當，
    應予維持，並引用第一審判決書記載之事實、證據及理由（
    如附件）。
二、被告上訴意旨略以：其並未出言恐嚇告訴人甲○○，當天係
    其遭告訴人持酒瓶及徒手毆打，其並未還手云云。惟查：被
    告確有向告訴人嚇稱：「你搬進去得標的房子會死人」，經
    告訴人質問為何會死人，被告即稱：「我要放定時炸彈在裡
    面」等語，告訴人聞言心生畏懼，且於告訴人拿出現金五萬
    元資為被告家人搬出該址之搬遷費時，被告將之丟回，稱：
    「這是五萬美金嗎？」等情，業據告訴人甲○○於偵查、原
    審、證人陳琦婷於原審、證人林翊漢於警詢、偵查及原審、
    證人林幸福於警詢（檢察官及被告均同意證人林幸福、林翊
    漢於警詢之證詞為證據，另林幸福僅聽到被告稱：你把錢當
    美金一語）證述綦詳，互核相符。被告有與告訴人互相拉扯
    、扭打，二人並跌落在地上互相拉扯、扭打，被告以手毆擊
    告訴人之臉部、胸部等處等情，業據目擊證人陳琦婷、林翊
    漢、林幸福分於偵查及原審審理時述明，告訴人因而受有如
    前述之傷勢等情，復有財團法人國泰綜合醫院內湖分院開立
    予告訴人之診斷證明書在卷可參，堪認被告確有出手毆打告
    訴人，告訴人並因而受有上開傷害無訛。至被告乙○○聲請
    傳喚證人鄭明瑞、盧金松、邱竹英、古光宇、陳琦婷、楊美
    雲及請求向台灣台北地方法院調閱85年度重訴第1578號民事
    判決、向台灣士林地方法院民事執行處調閱86年度執字第42
    03號、89年度執字第829號、90年度執字第13051號執行卷宗
    乙節，因被告所主張之待證事項均係關於台灣士林地方法院
    民事執行處90年度執字第13051號執行案件之事項，與本案
    並無關連性，且本院認本件事證業臻明確，故無傳訊及調查
    之必要，附此敘明。被告上訴否認犯罪，為無理由，應予駁
    回。
據上論斷，應依刑事訴訟法第373條、第368條，判決如主文。
本案經檢察官沈明彥到庭執行職務。
中　　華　　民　　國　　94　　年　　5 　　月　　4 　　日
　　　　　　　　　刑事第十一庭審判長法　官　陳祐輔
　　　　　　　　　　　　　　　　　  法　官　邱瑞祥
　　　　　　　　　　　　　　　　　  法　官　楊炳禎
以上正本證明與原本無異。
不得上訴。
                                    書記官  廖素花
中　　華　　民　　國　　94　　年　　5 　　月　　4 　　日
附錄本案論罪科刑法條全文
刑法第二百七十七條第一項
傷害人之身體或健康者，處三年以下有期徒刑、拘役或一千元以
下罰金。
刑法第三百零五條
以加害生命、身體、自由、名譽、財產之事，恐嚇他人致生危害
於安全者，處二年以下有期徒刑、拘役或三百元以下罰金。
